# 【求助陈版】关于权益性交易的交易费用处理

提问人：sunyfish 时间：2022-10-16 10:22:39
1 、购买少数股权属于权益性交易，按照权益性交易的处理原则，相关交易费用（如法律、评估、审计等中介费用）计入所有者权益（资本公积？）
2 、同一控制下的企业合并，也属于权益性交易。但是相关交易费用（如法律、评估、审计等中介费用），却计入管理费用。
求助陈版，购买少数股权和同一控制下的企业合并都属于权益性交易，为何对于交易费用的处理按照不同原则？

回答人：chenyiwei
这两者并不矛盾，关键是这些交易费用是否直接与发行权益工具相关。
针对企业合并的交易费用，应关注这些交易费用中，哪些是假设采用现金作为对价支付方式就可以避免发生的。如果可以避免发生的（如增发股份的登记费、验资费等），属于与发行权益工具相关的直接交易费用，应冲减权益；其他交易费用，例如标的资产的审计费、律师费等，与特定的对价支付方式无关，不论是用现金还是股份作为对价支付方式都要发生，更多地是与企业合并这一交易本身有关，故应在发生时计入损益处理。
参考：《中审众环研究 2020 》之“问题3-2-46（如何区分企业合并的直接交易费用哪些应当费用化，哪些应当计入作为合并对价所发行的证券的初始确认金额）”。